# 国内企业注销及向境外借款偿还的问题

提问人：rainyday518 时间：2012-07-12 11:31:19
问个问题, 如果国内的企业注销, 但是有债务的情况下, 国外投资方要承担这个债务的话,需要注资给国内投资方还是可以直接偿还给债主??

回答人：chenyiwei
请把背景说得详细些？并以ABCD等代表此处涉及的各关系人？

提问人：kaddle 时间：2012-07-18 14:24:01
A为外国企业,并且是C的投资方. B为C的债主,但是和C是同一法人代表. 现C要注销, 但是清算资产为负,不足以偿还B的债务. 请问C是否需要注销或是以借外债的方式来偿还B的债务? A可以直接代替C向B还债吗? 外管局如何操作? 若是B免去C的债务? 是否要为此缴纳所得税?

回答人：chenyiwei
如果C是有限责任公司，且A未对该借款提供担保，则C无力偿还的债务，A无需承担责任，但C应走破产程序。当然不禁止A直接代C向B偿还债务。但鉴于BC之间的关联关系，该交易是否具有合理商业目的将被质疑。